臺灣士林地方法院刑事判決　　　　　　　　　　　　　九十一年度易字第七七六號
　　公　訴　人　臺灣士林地方法院檢察署檢察官
　　被　　　告　甲○○
右列被告因恐嚇案件，經檢察官提起公訴（九十一年度偵字第八０四九號），本院判
決如左：
    主  文
甲○○連續以加害名譽之事，恐嚇他人致生危害於安全，累犯，處有期徒刑肆月，如
易科罰金以佰元折算壹日。
    事  實
一、甲○○前曾於民國（下同）九十年間因賭博案件，經臺灣臺北地方法院於九十年
    十月九日判處有期徒刑三月，如易科罰金以三百元折算一日，並於同年十一月五
    日確定，而於九十一年三月七日入監執行，嗣於同年四月四日有期徒刑易科罰金
    執行完畢，仍不知悔改，因不滿其相交數年之女友乙○○決意與之分手，竟萌生
    恐嚇之概括犯意，先於九十一年七月二十日晚上八時許後之某時，趁乙○○離開
    其臺北市大同區○○○路○段六十七號二樓之一租住處之際，持其所有乙○○租
    住處鑰匙未經乙○○許可無故進入上址（非法侵入住宅部分未據乙○○提出告訴
    ），並基於損壞乙○○家中物品（毀損部分業據乙○○撤回告訴，並經臺灣士林
    地方法院檢察署檢察官另案處分不起訴）以資恐嚇之犯意，剪毀乙○○之衣物致
    令不堪使用，並於電視機後灌沙拉油而使其喪失收看之功能，繼於牆面上書寫「
    不知好歹」、「看到我那麼討厭嗎」等字樣，以上開加害財產之事恐嚇乙○○，
    致其心生畏懼，而生危害於安全；又甲○○復承前開恐嚇之概括犯意，於九十一
    年八月十四日（起訴書誤載為九十一年八月二十四日），在其臺北縣新店市○○
    路一０二號住處內，撰寫內載「妳媽差不多二十六、七歲就在桃園理髮廳接客，
    然後到圓環寧夏路作泰國浴，而後到三重妓女戶，被逮到才又到如今萬華，也就
    是大家說的流鶯站壁」、「那兒是她的炮房」、「你們今天住的房子也是她被幹
    賺來的」、「妳媽最愛別人玩她屁眼，光她現在住的大樓有一半以上都去捧過你
    媽的場」等足以毀損乙○○名譽文字之信函，利用不知情之郵局寄交予乙○○之
    子青雲、青飛，以讓乙○○在其兒子面前名譽受損，無法容身家庭而精神受苦等
    之加害名譽方式，恐嚇乙○○使其心生畏懼，致生危害於安全，惟前開信函因由
    乙○○於其前揭租住處內截獲而未為乙○○之子收受獲悉。
二、案經乙○○訴請臺灣士林地方法院檢察署檢察官偵查起訴。
    理  由
一、訊據被告甲○○固坦承於九十一年七月二十日晚間趁乙○○不在之際進入其租住
    處剪破其衣服並在牆上書寫「不知好歹」、「看到我那麼討厭嗎」等字樣，繼於
    九十一年八月十四日書寫內載如事實欄所示內容之郵件予乙○○之子等情，惟矢
    口否認有何恐嚇之犯行，辯稱：伊是因為捨不得與乙○○分手，一時氣憤才如此
    ，並無恐嚇之意思云云。
二、然查：
  (一)右揭事實，業據告訴人乙○○於偵查中指訴綦詳（詳見偵查卷第十三頁至第十五
    頁九十一年八月二十六日偵查庭訊筆錄及偵查卷第三十頁至第三二頁九十一年九
    月十六日偵查庭訊筆錄），核與證人即處理家庭暴力案件調查之警員梁榮輝於本
    院九十一年十二月九日審理時結證之情節相符（詳見該日審判筆錄第三頁），並
    有告訴人乙○○九十一年七月二十三日告訴狀（詳見偵查卷第一頁至第三頁）、
    臺北市政府警察局信義分局受（處）理家庭暴力案件調查紀錄（通報）表（詳見
    偵查卷第四頁至第五頁，記載九十一年七月二十日在臺北市大同區○○○路○段
    六十七號二樓之一發生，報案時間係九十一年七月二十一日六時三十分於大同分
    局雙連派出所）、被告甲○○所撰寫給青雲、青飛之信（詳見偵查卷第二十頁至
    第二二頁，內容如事實欄所載，九十一年八月十四日書立）及照片十七幀（顯示
    告訴人乙○○之衣物遭剪毀，電視機後灌沙拉油，牆面上書寫「不知好歹」、「
    看到我那麼討厭嗎」等字樣）等附卷可稽，而依告訴人乙○○所陳，此事係因分
    手而起，告訴人苟未受恐嚇，心生畏懼，衡情亦不致提出告訴自暴足致名譽受損
    之事，參以被告甲○○迭次於偵審中亦不否認有趁告訴人不在而進入告訴人租住
    處毀損其衣物及於牆上書寫如事實欄所載之字句，並有郵寄如事實欄所示之書信
    予告訴人之子等情，益徵告訴人指述被告甲○○先後二次分別以加害財產及毀損
    告訴人乙○○名譽之事恐嚇告訴人乙節並非出於虛構，自可採信。
  (二)再刑法上之恐嚇罪，凡一切之言語、舉動足以使他人生畏懼心者，均包含在內，
    最高法院二十二年度上字第一三一０號著有判例可資參循。查被告甲○○辯稱僅
    係一時氣憤而為並無恐嚇之意云云為辯，惟被告甲○○自承九十一年七月二十日
    進入告訴人乙○○租住處剪破衣物並於電視後灌油，復於牆上書寫「不知好歹」
    、「看到我那麼討厭嗎」等字樣，而前開字樣及舉動足以令人心生畏懼感，再告
    訴人乙○○不欲其子知悉其從事特種行業，然被告甲○○卻於九十一年八月十四
    日撰寫如事實欄所載內容之信寄予告訴人之子，足使告訴人乙○○心生畏懼，況
    被告甲○○上開行為，已危害告訴人乙○○之財產及名譽，揆諸首開說明，自應
    成立刑法第三百零五條之恐嚇罪，是所辯僅係一時氣憤而為沒有恐嚇之意云云，
    無非臨訟卸責之詞，委不足採。本件事證已臻明確，被告之犯行堪予認定，應予
    依法論科。
三、核被告所為，係犯刑法第三百零五條之恐嚇危害安全罪。被告甲○○於九十一年
    八月十四日利用不知情之郵局以寄發郵件之方式遂其犯行，為間接正犯。被告先
    後二次犯行，時間密接，又犯構成要件相同之罪名，顯係基於概括犯意反覆為之
    ，為連續犯，應依刑法第五十六條規定從情節較重之以加害名譽之事恐嚇他人致
    生危害於安全罪名論以一罪，並加重其刑。又被告甲○○於九十年間因賭博罪，
    經臺灣臺北地方法院於九十年十月九日判處有期徒刑三月，如易科罰金以三百元
    折算一日，並於同年十一月五日確定，而於九十一年三月七日入監執行，嗣於同
    年四月四日聲請徒刑易科罰金執行完畢，此有臺灣高等法院被告全國前科紀錄表
    存卷可按，其於前案有期徒刑執行完畢後，五年內再犯本件有期徒刑以上之罪，
    為累犯，應依刑法第四十七條規定遞加重其刑。爰審酌被告有犯罪前科，素行不
    良，及其本件犯罪之動機、目的、手段、所生刺激、所生之危害、犯後態度等一
    切情狀，量處如主文所示之刑，並諭知易科罰金之折算標準，以資懲儆。
四、檢察官起訴意旨另以：被告甲○○於九十一年七月二十一日凌晨某時許，撥打告
    訴人乙○○之行動電話，於電話中稱：「我把妳的衣服全部剪掉，如果妳報警的
    話，我就給你好看」等語，致使告訴人乙○○心生畏懼，而於同日凌晨六時許返
    家後見狀即報警處理，復於九十一年七月二十二日起，屢次至告訴人乙○○租住
    處門口，待告訴人乙○○出門時即向其潑灑檳榔汁，並稱：「下次就要潑硫酸，
    我不怕妳告，我已經前科累累」等語，致使告訴人乙○○心生畏懼，因認被告甲
    ○○此部分亦涉犯刑法第三百零五條之恐嚇罪嫌云云。
五、按犯罪事實應依證據認定之，無證據不得推定其犯罪事實，刑事訴訟法第一百五
    十四條定有明文。又認定不利於被告之事實，須依積極證據，苟積極證據不足為
    不利於被告事實之認定時，即應為有利於被告之認定，更不必有何有利之證據，
    最高法院三十年上字第八一六號著有判例可資參照。本件檢察官認定被告甲○○
    又犯有前開恐嚇罪嫌，無非係以告訴人乙○○之指訴為論據。訊據被告甲○○堅
    決否認右揭犯行，辯稱：伊並未於九十一年七月二十一日打電話給告訴人說若報
    警要給告訴人好看，而是在她提出告訴後才打電話給她想要與她和解，伊雖有於
    九十一年七月二十二日在告訴人租住處門口吐檳榔汁，但係因想與她和解因她不
    理睬才對她臉吐檳榔汁等語。經查告訴人雖於刑事訴訟進行中亦屬證人之角色，
    然因其與被告利害關係正相反對，以入被告於罪為唯一目的，因之法院不得以告
    訴人之指訴為唯一之論罪依據，就被告之有利、不利各情皆應一體注意，核先敘
    明。次查本案經檢閱全卷，認定被告甲○○此部分恐嚇犯行，僅以告訴人乙○○
    之指訴為唯一依據，且證人即處理家庭暴力案件調查之警員梁榮輝於本院九十一
    年十二月九日審理時結證稱告訴人乙○○九十一年七月二十一日上午六時三十分
    到派出所報案時一開始係報失竊，且未主動陳述前開事情都是被告甲○○做的，
    亦未陳述九十一年七月二十一日上午六時許前有接到被告甲○○恐嚇的電話等情
    （詳見該日審判筆錄第三頁），足證倘告訴人乙○○於九十一年七月二十一日上
    午六時前有接獲被告甲○○之恐嚇電話，何以於同日上午六時三十分至派出所報
    案時係陳述租住處遭竊反未陳明接獲被告甲○○恐嚇電話，從而告訴人此部分指
    述被告恐嚇之犯行已難採信，至九十一年七月二十二日在其租住處門口縱有遭被
    告甲○○朝其臉部吐檳榔汁，然此亦非屬以加害告訴人乙○○生命、身體、自由
    、名譽、財產之事恐嚇告訴人，此外亦無其他之情況證據得以證明告訴人指訴被
    告九十一年七月二十二日恐嚇犯行確與客觀事實相符，被告且堅詞否認上開犯行
    ，衡諸首開說明，即難以告訴人乙○○片面指之訴遽入人於罪。此外，復查無其
    他積極證據，足以證明被告有何於九十一年七月二十一日及同年月二十二日之恐
    嚇犯行，被告此部分犯罪尚屬不能證明，惟因公訴人認此部分與前開論罪科刑部
    分有連續犯之裁判上一罪關係，故不另為無罪之諭知，併予說明。
據上論斷，應依刑事訴訟法第二百九十九條第一項前段，刑法第五十六條、第三百零
五條、第四十七條、第四十一條第一項前段，罰金罰鍰提高標準條例第一條前段、第
二條，判決如主文。
本案經檢察官曾淑華到庭執行職務
中      華      民      國     九十一    年     十二    月    二十三    日
                                     臺灣士林地方法院刑事第三庭
                                         法  官  李  育  仁
右正本證明與原本無異。
如不服本判決，應於判決送達後十日內，向本院提出上訴狀。
                                         書記官  李  家  敏
中      華      民      國     九十一    年     十二    月    三十      日
附錄本判決論罪科刑依據之法條：
中華民國刑法第三百零五條：
 (恐嚇危害安全罪)
  以加害生命、身體、自由、名譽、財產之事，恐嚇他人致生危害於安全者，處二年
  以下有期徒刑、拘役或三百元以下罰金。
